臺灣板橋地方法院刑事判決　　　　　　　94年度訴字第1142號
公　訴　人　臺灣板橋地方法院檢察署檢察官
被　　　告　甲○○
指定辯護人　本院公設辯護人　乙○○
上列被告因違反槍砲彈藥刀械管制條例案件，經檢察官提起公訴
（94年度偵字第6347號），本院判決如下：
    主  文
甲○○連續未經許可，持有可發射子彈具有殺傷力之改造手槍，
累犯，處有期徒刑肆年，併科罰金新臺幣肆拾萬元，罰金如易服
勞役，以罰金總額與陸個月之日數比例折算。扣案之德國UMAREX
廠口徑8mm 金屬模型槍換裝土造金屬槍管而成之改造手槍壹把（
槍枝管制編號：0000000000號）、仿GLOCK 廠27型半自動手槍製
造之玩具手槍換裝土造金屬槍管而成之改造手槍壹把（槍枝管制
編號：0000000000號）、仿FN廠1910型半自動手槍製造之金屬玩
具手槍換裝土造金屬槍管及土造金屬滑套改造而成之改造手槍壹
把（槍枝管制編號：0000000000號）、仿BERETTA 廠84型半自動
手槍製造之玩具手槍換裝土造金屬槍管而成之改造手槍壹把（槍
枝管制編號：0000000000號）、土造子彈貳顆，均沒收。
    事  實
一、甲○○前於民國91年間因違反毒品危害防制條例案件，經本
    院於91年6月28日以91年度訴字第899號判處有期徒刑七月、
    五月，應執行有期徒刑十一月，於91年8 月12日確定，於93
    年3 月9 日縮刑期滿執行完畢。猶不知悔改，明知未經許可
    ，不得持有具殺傷力之改造手槍及子彈，竟基於持有改造手
    槍之概括犯意及持有子彈之犯意，於(一)94年3 月底某日，在
    臺北縣三重市○○路○ 段重陽橋下，向真實姓名年籍不詳、
    綽號「長腳」之成年男子，以新臺幣（下同）八萬元之代價
    ，一次購買四把改造手槍及土造子彈九顆，並經「長腳」當
    場先交付具有殺傷力之仿BERETTA 廠84型半自動手槍製造之
    玩具手槍換裝土造金屬槍管之改造手槍一把（槍枝管制編號
    ：0000000000號，內政部警政署刑事警察局槍彈鑑定書、起
    訴書均誤載為0000000000號），而未經許可持有之。(二)繼於
    94年4 月13日晚上6 、7 時許，又在臺北縣三重市○○路○
    段重陽橋下相同地點，由「長腳」再次交付具有殺傷力之仿
    德國UMAREX廠口徑8mm 金屬模型槍換裝土造金屬槍管之改造
    手槍一把（槍枝管制編號：0000000000號）、仿GLOCK 廠27
    型半自動手槍製造之玩具手槍換裝土造金屬槍管之改造手槍
    一把（槍枝管制編號：0000000000號）、仿FN廠1910型半自
    動手槍製造之金屬玩具手槍換裝土造金屬槍管及土造金屬滑
    套之改造手槍一把（槍枝管制編號：0000000000號）、土造
    子彈四顆（其中具直徑約7.9mm 金屬彈頭者三顆，經取樣一
    顆試射，可擊發，具有殺傷力；具直徑約7.8mm 金屬彈頭者
    一顆，經實際試射，可擊發，具殺傷力），而未經許可持有
    之。嗣於94年4 月13日晚上9 時許，經警在其位於臺北縣三
    重市○○路73巷3 號11樓之住處查獲，並扣得上開槍枝管制
    編號：0000000000號之改造手槍一把；又於94年4 月14日凌
    晨0 時30分許，適甲○○駕駛車牌號碼BI-7755 號自用小客
    車由外返回上址住處時為警查獲，並在該自用小客車內扣得
    上揭槍枝管制編號：0000000000號、0000000000號、000000
    0000號之改造手槍三把、土造子彈九顆（其中四顆具殺傷力
    ，經鑑定時試射二顆，剩餘二顆，其餘五顆則不具殺傷力）
    及改造手槍半成品、改造子彈半成品、改造工具各一批等物
    。
二、案經臺北縣政府警察局新莊分局報請臺灣板橋地方法院檢察
    署檢察官偵查起訴。
    理  由
一、上揭犯罪事實，業據被告甲○○於本院審理時坦承不諱，並
    有具殺傷力之上開槍枝管制編號：0000000000號、00000000
    00號、0000000000號、0000000000號之改造槍枝四把、具殺
    傷力之改造子彈四顆（嗣經送鑑試射二顆，僅剩二顆）扣案
    可資佐證。且被告所持有而為警查獲之上開槍、彈，經送內
    政部警政署刑事警察局鑑定結果，認：(一)送鑑改造手槍一把
    （槍枝管制編號：0000000000號），係由德國UMAREX廠口徑
    8mm 金屬模型槍換裝土造金屬槍管而成之改造手槍，機械性
    能良好，可擊發適用子彈，具有殺傷力；(二)送鑑改造手槍一
    把（槍枝管制編號：0000000000號），係由仿GLOCK 廠27型
    半自動手槍製造之玩具手槍換裝土造金屬槍管而成之改造手
    槍，機械性能良好，可擊發適用子彈，具殺傷力；(三)送鑑改
    造手槍一把（槍枝管制編號：0000000000號），認係仿FN廠
    1910型半自動手槍製造之金屬玩具手槍換裝土造金屬槍管及
    土造金屬滑套改造而成之改造手槍，機械性能良好，可擊發
    適用之子彈，具有殺傷力；(四)送鑑改造手槍一把（槍枝管制
    編號：0000000000號，槍彈鑑定書誤載為0000000000號），
    認係由仿BERETTA 廠84型半自動手槍製造之玩具手槍換裝土
    造金屬槍管而成之改造手槍，經檢視雖其一側欠缺護木，惟
    不影響擊發功能，可擊發適用之子彈，具殺傷力；(五)送鑑改
    造子彈九顆，認均係土造子彈，其中三顆（具直徑約7.9m
    m 金屬彈頭）經取樣一顆試射，可擊發，具有殺傷力；其
    中四顆（具直徑約7.2mm 金屬彈頭），經取樣一顆試射，無
    法擊發，不具殺傷力；其中一顆（具直徑約7.8mm 金屬彈
    頭），經實際試射，可擊發，具殺傷力；其中一顆（具直
    徑約7.0mm 金屬彈頭），經實際試射，無法擊發，不具殺傷
    力，有該局94年4 月14日刑鑑字第0940057683號槍彈鑑定書
    一件附卷可稽，足認被告自白與事實相符，罪證明確，犯行
    洵堪認定。
二、核被告所為，係犯槍砲彈藥刀械管制條例第8條第4項之未經
    許可持有可發射子彈具有殺傷力之改造手槍罪、第12條第4
    項之未經許可持有子彈罪。公訴意旨認被告於上述犯罪事實
    (一)部分之犯行，係犯未經許可而寄藏改造手槍罪，然此僅以
    被告於94年5 月19日偵查時之供述為據，尚乏其他事證相佐
    ，實則被告於94年4 月14日為警查獲當日之警詢及檢察官偵
    訊時均供認扣案之四把改造手槍及九顆子彈均為其所有，嗣
    被告於本院審理時亦供承係向綽號「長腳」之成年男子以八
    萬元購買四把改造手槍及子彈，只是分二次交付而先後持有
    一把、三把手槍及子彈等語，衡諸該等四把手槍來源同係「
    長腳」，雖有改造手槍扣案，但只可得知被告確有持有改造
    手槍之客觀情狀，倘無其他積極事證參佐，顯難徒以被告另
    曾供述有寄藏、持有云云即逕予分別認定，經審度全案始末
    ，自以被告於本院審理時所供四把改造手槍及九顆子彈均為
    其自己向「長腳」購入而持有為可採，附此敘明。被告先後
    持有具殺傷力之改造手槍犯行，時間緊密，犯罪構成要件相
    同，顯係基於概括犯意為之，為連續犯，依刑法第56條規定
    ，以一罪論，並加重其刑。被告以一行為，同時持有槍、彈
    ，觸犯未經許可持有可發射子彈具有殺傷力之改造手槍罪、
    未經許可持有子彈罪兩罪名，為想像競合犯，依刑法第55條
    規定，應從較重之未經許可持有可發射子彈具有殺傷力之改
    造手槍罪處斷。查被告前於91年間因違反毒品危害防制條例
    案件，經本院於91年6 月28日以91年度訴字第899 號判處有
    期徒刑七月、五月，應執行有期徒刑十一月，於91年8 月12
    日確定，於93年3 月9 日縮刑期滿執行完畢，此有臺灣高等
    法院被告前案紀錄表附卷可按，其於有期徒刑執行完畢後五
    年內，再犯本案之罪，係屬累犯，應依刑法第47條之規定加
    重其刑，併依法遞加重之。爰審酌被告未經許可而持有上述
    手槍、子彈，數量不少，對於社會安全已構成危害，惟其於
    犯罪後尚能坦承犯行等一切情狀，量處如主文所示之刑，併
    科罰金部分並諭知易服勞役之折算標準，以資懲儆。
三、扣案之具殺傷力之德國UMAREX廠口徑8mm 金屬模型槍換裝土
    造金屬槍管而成之改造手槍一把（槍枝管制編號：00000000
    00號）、仿GLOCK 廠27型半自動手槍製造之玩具手槍換裝土
    造金屬槍管而成之改造手槍一把（槍枝管制編號：00000000
    00號）、仿FN廠1910型半自動手槍製造之金屬玩具手槍換裝
    土造金屬槍管及土造金屬滑套改造而成之改造手槍一把（槍
    枝管制編號：0000000000號）、仿BERETTA 廠84型半自動手
    槍製造之玩具手槍換裝土造金屬槍管而成之改造手槍一把（
    槍枝管制編號：0000000000號）、具殺傷力之土造子彈二顆
    （原有四顆，即上述理由一之(五)之、部分，經鑑定時試
    射二顆，剩餘二顆），係屬違禁物，爰依刑法第38條第1 項
    第1 款規定，均併予宣告沒收。至於扣案之改造子彈五顆（
    上述理由一之(五)之、部分）、改造手槍半成品、改造子
    彈半成品及改造工具各一批等物，經送驗後認不具殺傷力，
    有內政部警政署刑事警察局94年4 月14日刑鑑字第09400576
    83號槍彈鑑定書一件在卷可參，非屬違禁物，亦非供本件犯
    罪所用之物，均無庸宣告沒收，附此說明。
據上論斷，應依刑事訴訟法第299 條第1 項前段，槍砲彈藥刀械
管制條例第8 條第4 項、第12條第4 項，刑法第11條前段、第56
條、第55條、第47條、第42條第3 項、第38條第1 項第1 款，罰
金罰鍰提高標準條例第2 條，現行法規所定貨幣單位折算新臺幣
條例第2 條，判決如主文。
本案經檢察官鄧媛到庭執行職務
中　　華　　民　　國　　94　　年　　7 　　月　　26　　日
                  刑事第六庭    審判長法　官  王敏慧
                                      法  官  絲鈺雲
                                      法  官  張江澤
以上正本證明與原本無異。
如不服本判決，應於判決送達後10日內，向本院提出上訴狀。
                                        書記官  林怡秀
中　　華　　民　　國　　94　　年　　7 　　月　　26　　日
附錄本案論罪科刑法條全文：
槍砲彈藥刀械管制條例第8條
未經許可，製造、販賣或運輸鋼筆槍、瓦斯槍、麻醉槍、獵槍、
空氣槍或第四條第一項第一款所定其他可發射金屬或子彈具有殺
傷力之各式槍砲者，處無期徒刑或五年以上有期徒刑，併科新臺
幣一千萬元以下罰金。
未經許可，轉讓、出租或出借前項所列槍枝者，處五年以上有期
徒刑，併科新臺幣一千萬元以下罰金。
意圖供自己或他人犯罪之用，而犯前二項之罪者，處無期徒刑或
七年以上有期徒刑，併科新臺幣一千萬元以下罰金。
未經許可，持有、寄藏或意圖販賣而陳列第一項所列槍枝者，處
三年以上十年以下有期徒刑，併科新臺幣七百萬元以下罰金。
第一項至第三項之未遂犯罰之。
槍砲彈藥刀械管制條例第12條
未經許可，製造、販賣或運輸子彈者，處一年以上七年以下有期
徒刑，併科新臺幣五百萬元以下罰金。
未經許可，轉讓、出租或出借子彈者，處六月以上五年以下有期
徒刑，併科新臺幣三百萬元以下罰金。
意圖供自己或他人犯罪之用，而犯前二項之罪者，處三年以上十
年以下有期徒刑，併科新臺幣七百萬元以下罰金。
未經許可，持有、寄藏或意圖販賣而陳列子彈者，處五年以下有
期徒刑，併科新臺幣三百萬元以下罰金。
第一項至第三項之未遂犯罰之。
